【裁判字號】    92,交聲再,76
【裁判日期】    921210
【裁判案由】    聲請再審
【裁判全文】
臺灣高等法院刑事裁定                            九十二年度交聲再字第七六號
    再審聲請人
    即受判決人  甲○○
右聲請人因過失傷害案件，對於本院九十一年度交上訴字第二○六號，中華民國九十
二年九月十五日確定判決（臺灣桃園地方法院九十一年度交訴字第一○一號、臺灣桃
園地方法院檢察署九十一年度偵字第三三八九號）聲請再審，本院裁定如左：
    主  文
再審之聲請駁回。
    理  由
一、聲請意旨略以：根據告訴人吳伶伶之指訴其係遭一台車由左側撞擊等語，而依證
    人鄭台強之證述：該部貨車右轉中山路往成公路方巷行駛時，擦撞到旁邊之重機
    車，致重機車倒地女騎士受傷等語，足見告訴人係左側遭撞擊。告訴人既係左側
    遭擦撞，其所騎乘之機車應該向右側傾倒，然告訴人受傷部位卻是左鎖股骨折，
    且根據告訴人所提之刑事附帶民事訴訟書狀繕本所附具之機車受損估價單，其機
    車受損部位皆為機車車頭，與告訴人所指訴遭撞擊之部位不合，故告訴人顯非聲
    請人自左側擦撞而受傷。上開證據既為判決確定後所發現之新證據，足認聲請人
    即受判決人甲○○應受無罪之判決，為此聲請再審云云。
二、按有罪之判決確定後，為受判決人之利益聲請再審，必其聲請之理由合於刑事訴
    訟法第四百二十條第一項所定情形之一或第四百二十一條有足生影響於判決之重
    要證據漏未審酌者，始准許之。又前開規定所謂發現之新證據，係指該項證據，
    事實審法院於判決前因未經發現，不及調查斟酌，至其後始行發現者而言，為判
    決前已經當事人提出或聲請調查之證據，經原法院捨棄不採者，即非該條款所謂
    發現之新證據，不得據為聲請再審之原因。再確實之新證據，固非以絕對不須經
    過調查程序為條件，然必須可認為確實足以動搖原確定判決，而為受判決人有利
    之判決者為限，有最高法院三十三年台抗第七○號、二十六年抗字第八號判例足
    資參照。
三、經查：關於聲請人於民國九十年十二月二十一日凌晨，駕駛車牌號碼為ＤＹ─二
    一六七號之自用小貨車，沿桃園縣桃園巿中山路，由南往北方向行駛，至同日凌
    晨二時三十分許，途經桃園巿中山路與中正路交岔路口時，應注意汽車行駛至交
    岔路口應遵守燈光號誌之指示，且汽車行駛時，駕駛人應注意車前狀況，並隨時
    採取必要之安全措施，依當時情形，亦無不能注意之情事，竟疏未注意，於前開
    交岔路口之號誌顯示為紅燈時，仍貿然闖越，欲由中山路右轉中正路行駛，適有
    告訴人騎乘車牌號碼為ＭＦＸ─三二二號之重型機車，亦沿桃園巿中山路，由南
    往北方向行駛，亦途經前開交岔路口，在該交岔路口外側車道等紅燈，聲請人駕
    駛之前開車輛因而擦撞告訴人所騎乘之前開機車，致告訴人人車倒地，受有左鎖
    骨骨折之傷害等情，業經原確定判決審認明確，並就有利及不利於聲請人之證據
    論斷綦詳，此觀原確定判決理由欄之記載至明。聲請人主張告訴人所受傷害為左
    鎖骨骨折，足見告訴人非遭聲請人自左側撞擊為新證據，惟告訴人上開受傷情形
    於事實審法院判決前即已發現，且該證據之憑信力，業經原審法院依經驗、論理
    法則，以自由心證加以判斷，難謂未經審酌，聲請人執為再審原因，自屬無據。
    又聲請人提出告訴人車損之估價單，以該機車之車損皆在車頭，據以證明告訴人
    非左側遭撞擊云云，然機車車身於遭擦撞失去平衡後倒向何方向，除原有外在擦
    撞之力量外，尚涉及該機車駕駛於失去平衡之際對機車本身之操控力道與方向，
    因此聲請人自用小貨車雖擦撞告訴人機車之左側，但告訴人機車未必向右傾倒，
    故車損不一定在右側。故聲請人以機車之車損狀況，認告訴人非聲請人由左側撞
    擊云云，亦屬無據，此項證據核非足以推翻原確定判決，自非確實之新證據，聲
    請人據以聲請再審，自亦難認為有再審理由。
四、綜上所述，聲請人所為再審之聲請為無理由，應予駁回。
據上論斷，依刑事訴訟法第四百三十四條第一項，裁定如主文。
中      華      民      國    九十二    年     十二     月      十      日
                              臺灣高等法院交通法庭
                                  審判長法  官  楊  照  男
                                        法  官  陳  炳  彰
                                        法  官  王  詠  寰
右正本證明與原本無異。
不得抗告。
                                        書記官  駱  麗  君
中      華      民      國    九十二    年     十二     月      十      日


司法院資訊處製作；財團法人民間司法改革基金會備份。
